【裁判字號】    97,中簡上,838
【裁判日期】    971021
【裁判案由】    毒品危害防制條例
【裁判全文】
臺灣臺中地方法院刑事判決           97年度中簡上字第838號
上  訴  人
即  被  告  甲○○
                    （另案在臺灣臺中監獄執行中）
上列上訴人即被告因違反毒品危害防制條例案件，不服本院民國
97年8月19日97年度中簡字第2000號刑事簡易判決（檢察官聲請
簡易判決處刑案號：97年度毒偵字第2832號），提起上訴，本院
管轄第二審合議庭判決如下︰
    主      文
上訴駁回。
    犯罪事實及理由
一、本案經本院合議庭審理結果，認第一審簡易判決之認事用法
    及量刑均無不當，應予維持，並引用臺灣臺中地方法院檢察
    署檢察官聲請簡易判決處刑書及本院第一審刑事簡易判決書
    之記載（如附件一、二所示）。
二、上訴人即被告甲○○上訴意旨略稱：上訴人於民國96年4月
    11日經民權派出所查獲毒品案件，經民權派出所採取尿液檢
    驗，隔日經送臺中市警局第一分局移送地檢，其間，第一分
    局又採取上訴人尿液檢驗（96年4月12日中午），於97年4月
    30日收受（案號97年度易字第1297號）判決有期徒刑5月，
    又於97年8月19日收受本案判決量處有期徒刑5月，以上二案
    實為同一案件；又本案施用時間應為96年4月11日遭警查獲
    當日，在查獲地點即臺中市○○路525號處所施用等語。
三、經查：
  (1)被告於本案96年4月12日警詢中稱：「（員警問：警方人員
    查獲你持有的毒品海洛因情形為何？）在96年4月11日23時
    15 分左右，黃天祿帶同警方進入屋內（臺中市○區○○路
    525號），警方當場出示證件並表明身分，我當時因為手中
    拿著一小包毒品安非他命〈編號4號〉，因為聽到警察所以
    緊張就將手中的一小包毒品安非他命〈編號4號〉丟到垃圾
    桶內，但是被警方人員看見，所以被警方查獲。」等語（見
    臺中市警察局第一分局中分一刑字第0960011509號卷第3頁
    ），繼於96年4月12日偵訊中稱：「（檢察官問：96年4月11
    日23時30分是否在臺中市○○路525號因毒品案件被警察查
    獲？）是。」、「（檢察官問：有無施用毒品？施用何種毒
    品？）有。96年4月8日有在臺中市某賓館施用安非他命。」
    等語（見96年度偵字第2076號卷第5頁），嗣於本院97年度
    易字第1297號案件（下稱前案，參後述）97年4月29日審理
    中亦供承：「96年4月11日晚上11時15分查獲那次，是在96
    年4月8日施用，但是施用地點我忘記了。」等語（見前案本
    院卷第28、29頁）。而經核被告上開警偵訊中之自白係在其
    遭查獲後之翌日所為，另其於前案審理中之供述，亦係在本
    案審理期日之前，均距案發時日較近，被告之記憶當較清晰
    ，而可為正確之供述，是其前供承：本案係於96年4月8日某
    時，臺中市某賓館內施用第二級毒品甲基安非他命等語，自
    屬可信，其於本院審理中改稱：係於96年4月11日，在臺中
    市○○路525號施用第二級毒品甲基安非他命等語，要有誤
    會，尚難採信。
  (2)又查上訴人於96年4月11日23時15分許，在臺中市○○路525
    號為警查獲其涉嫌施用毒品後，於96年4月12日凌晨3時15分
    起至20分止，在臺中市警察局第一分局民權派出所內，為警
    採集其尿液送驗（送驗尿液代號A0423號，該次採尿部分即
    係本案），嗣上訴人再經警解送至臺中市警察局第一分局，
    詎該局偵查佐丁效維竟再以上訴人「係本月份列管毒品行方
    不明調驗人口，為警方通知到隊採尿送驗」為由，再於96年
    4月12日13時40分許，在該局內採集上訴人尿液送驗（送驗
    尿液代號BＺ00000000000號）。嗣上訴人上開案件經該局員
    警於96年4月12日19時30分許解送至臺灣臺中地方法院檢察
    署。上訴人嗣經該署檢察官訊問後，以其犯嫌重大，有逃亡
    之虞，但無羈押必要，准交保新臺幣（下同）5萬元，惟因
    上訴人無法交保，經同署檢察官改向本院聲請裁定准予羈押
    ，然經本院以96年聲羈字第579號案件審理後，認上訴人雖
    犯嫌重大，但可以交保，尚無羈押之必要，諭令准予交保3
    萬元，並由案外人黃昑迪如數繳付保證金後，上訴人於96年
    4月13日凌晨1時34分14秒許即獲釋放。惟上訴人上開送驗尿
    液代號BＺ00000000000號尿液部分之檢驗結果，因呈甲基安
    非他命陽性反應，遂經臺中市警察局第一分局於96年5月19
    日以該局中分一刑字第0960015963號卷函送同署檢察官偵查
    起訴，案經本院分案以97年度易字第1297號案件審理後，上
    訴人與檢察官就該施用第二級毒品甲基安非他命達成認罪協
    商之合意，並就施用第二級毒品甲基安非他命之犯罪事實協
    商認定係「96年4月12日上午某時，在臺中市○區○村路○段
    117巷17號住處，以將第二級毒品甲基安非他命置於吸食器
    內，以火燒烤成煙後吸用之方式，施用第二級毒品甲基安非
    他命1次」、論罪法條及刑度協商為「上訴人犯毒品危害防
    制條例第10條第2項之罪，處有期徒刑5月，減刑為有期徒刑
    2月又15日」等情，乃本院即依據上開協議內容，於97年4月
    30日以97年度易字第1297號宣示判決筆錄判決同上開協商合
    意內容，業經本院依職權調閱本院97年度易字第1297號全卷
    核閱無訛。是被告前案判決所認定之犯罪時間、地點，均與
    本案犯罪時間、地點不相同一，且犯罪時均係在刑法修正刪
    除連續犯、牽連犯之後，乃前案與本案顯非同一案件，本案
    自不受前案判決確定與否之影響，而得自為審判。至上訴人
    於本案遭警查獲並採尿送驗後，經警解送至臺中市警察局第
    一分局時，遭該局偵查佐丁效維再以上訴人「係本月份列管
    毒品行方不明調驗人口，為警方通知到隊採尿送驗」為由，
    再予以採集尿液送驗，並函送檢察官偵查起訴，是否妥適，
    合應由前案予以審酌，尚非本案得以審究。是上訴人辯稱本
    案與前案係同一案件等語，即有誤會，其上訴為無理由，應
    予駁回。
據上論斷，應依刑事訴訟法第455條之1第1項、第3項、第368條
，判決如主文。
本案經檢察官乙○○到庭執行職務。
中    華    民    國    97    年    10    月    21   日
                  刑事第14庭    審判長法  官  陳  葳
                                      法  官  李慧瑜
                                      法  官  林世民
以上正本證明與原本無異。
本件不得上訴。
                                      書記官  紀俊源
中    華    民    國    97    年    10    月    21    日
附錄論罪科刑法條：
毒品危害防制條例第10條
施用第一級毒品者，處 6 月以上 5 年以下有期徒刑。
施用第二級毒品者，處 3 年以下有期徒刑。


司法院資訊處製作；財團法人民間司法改革基金會備份。
